ACORDAO-COMPLETO-2436065

ACÓRDÃO DE RELAÇÃO

ACÓRDÃO DE RELAÇÃO 12088/2020 ATA 39/2020 - SEGUNDA CÂMARA

Acórdão 12088/2020-TCU-Segunda Câmara
Trata-se de atos iniciais de aposentadoria de ex-servidores da Universidade Federal do Paraná - UFPR.
Considerando que, após a aplicação de críticas automáticas, a Secretaria de Fiscalização de Pessoal (Sefip) propôs a legalidade e o registro de todos os atos analisados;
considerando que o procurador Rodrigo Medeiros de Lima, representando o Ministério Público junto ao TCU (MPTCU) emitiu parecer divergente em relação aos atos de Maria Olinda Rodrigues Pinheiro da Veiga e Mary Tereza dos Santos Faias, por entender que, comparando os dados disponíveis, não ser possível confirmar a correção dos cálculos dos proventos das aposentadorias;
considerando que, após a realização de diligências à UFPR, por meio das memórias de cálculo das médias das remunerações de contribuição das aposentadorias e os mapas de tempo de serviço das ex-servidoras, a Sefip concluiu que os proventos estão sendo pagos corretamente;
considerando, portanto, as propostas uniformes da unidade técnica e do MPTCU;
os ministros do Tribunal de Contas da União, reunidos em sessão de 2ª Câmara, ACORDAM, por unanimidade, de acordo com os pareceres emitidos nos autos e com fundamento nos arts. 71, inciso III, da Constituição Federal, 1º, inciso V, e 39, inciso II, da Lei 8.443/1992 e 260, §§ 1º e 2º, do Regimento Interno, em considerar legais, para fins de registro, os atos de concessão de aposentadoria aos interessados a seguir relacionados.
1. Processo TC-Processo 001.694/2020-0 (APOSENTADORIA) 
	1.1. Classe de Assunto: V.
	1.2. Interessados: Alfio Brandenburg (CPF XXX.709.679-XX) , Edelvino Razzolini Filho (CPF XXX.147.649-XX) , João Mário Ribeiro da Silva (CPF XXX.863.269-XX) , Juciara Carvalho Leite (CPF XXX.575.040-XX) , Maria Olinda Rodrigues Pinheiro da Veiga (CPF XXX.085.729-XX) , Maria Regina Ferreira da Costa (CPF XXX.000.709-XX) , Maria do Rocio Baldon Reis (CPF XXX.945.129-XX) , Mary Tereza dos Santos Faias (CPF XXX.582.139-XX) e Rute Ricardo (CPF XXX.447.369-XX) .
	1.3. Unidade: Universidade Federal do Paraná.
	1.4. Relatora: ministra Ana Arraes.
	1.5. Representante do Ministério Público: procurador Rodrigo Medeiros de Lima.
	1.6. Unidade Técnica: Secretaria de Fiscalização de Pessoal (Sefip) .
	1.7. Representação legal: não há.
	1.8. Determinações/Recomendações/Orientações: não há.

Segunda Câmara

Universidade Federal do Paraná.

Alfio Brandenburg (CPF XXX.709.679-XX), Edelvino Razzolini Filho (CPF XXX.147.649-XX), João Mário Ribeiro da Silva (CPF XXX.863.269-XX), Juciara Carvalho Leite (CPF XXX.575.040-XX), Maria Olinda Rodrigues Pinheiro da Veiga (CPF XXX.085.729-XX), Maria Regina Ferreira da Costa (CPF XXX.000.709-XX), Maria do Rocio Baldon Reis (CPF XXX.945.129-XX), Mary Tereza dos Santos Faias (CPF XXX.582.139-XX) e Rute Ricardo (CPF XXX.447.369-XX).

ANA ARRAES

não há.

Procurador Rodrigo Medeiros de Lima.

APOSENTADORIA (APOS)

Secretaria de Fiscalização de Pessoal (Sefip).